【裁判字號】    98,裁,153
【裁判日期】    980122
【裁判案由】    聲請停止執行
【裁判全文】
最  高  行  政  法  院  裁  定
                                       98年度裁字第153號
抗  告  人  甲○○
            乙○○
上列抗告人與相對人臺北縣政府間聲請停止執行事件，對於中華
民國97年11月18日臺北高等行政法院97年度停字第104號裁定，
提起抗告，本院裁定如下︰
    主  文
抗告駁回。
抗告訴訟費用由抗告人負擔。
    理  由
一、按抗告法院認抗告為不合法或無理由者，應為駁回抗告之裁
    定。
二、本件原裁定以：本件原處分要求抗告人甲○○於民國97年8
    月8日自行拆除，抗告人甲○○於97年7月30日曾向相對人申
    請暫緩執行，相對人於97年年8月7日函覆抗告人已排定於97
    年8月11日拆除，並於同年8月11日拆除完畢，且經原審法院
    依職權電詢相對人所屬工務局承辦人王士賢確認。是以，抗
    告人請求停止執行之處分業已執行完畢，效力業已解消，自
    無停止之利益，乃駁回抗告人之聲請。
三、抗告意旨略謂：抗告人招牌施作商乙○○可證明系爭招牌經
    相對人查驗有缺失後，於許可函有效期限內之95年1月4日重
    新施作完成，相對人應再查驗一次，惟卻於同年1月5日片面
    撤銷許可。相對人所屬工務局承辦人王士賢，於97年8月11
    日所執行者係標的物（系爭招牌）下方之不相關部分，王員
    所陳已執行完畢係欺騙、誤導原審法院等語。
四、本院查：按「於行政訴訟起訴前，如原處分或決定之執行將
    發生難於回復之損害，且有急迫情事者，行政法院亦得依受
    處分人或訴願人之聲請，裁定停止執行。但於公益有重大影
    響者，不在此限。」行政訴訟法第116條第3項前段固有明文
    。惟執行停止之目的，在於停止原行政處分之效力、處分之
    執行或程序之續行，自須該行政處分尚未執行完畢，始得認
    其聲請有利益。本件相對人要求抗告人甲○○於97年8月8日
    自行拆除招牌廣告，雖經抗告人甲○○於97年7月30日申請
    暫緩執行，惟仍於同年8月11日拆除完畢，有原審法院電詢
    相對人所屬工務局承辦人王士賢之電話紀錄在卷可稽，原審
    乃以本件已執行完畢，已無聲請停止執行之實益，而予駁回
    ，自無不合。抗告人甲○○雖稱本件並未執行完畢，並檢具
    相片一紙為證，惟該相片載明拍攝日期係95年2月7日，顯在
    97年8月11日拆除之前，自難以該相片證明抗告人甲○○所
    述為真實，抗告人甲○○之抗告為無理由，應予駁回。另按
    「對於裁定得為抗告」固為行政訴訟法第264條所明定，惟
    抗告人乙○○並非本件聲請停止執行之申請人，自不得對原
    審駁回抗告人甲○○聲請停止執行之裁定提起抗告，其抗告
    為不合法，亦應予駁回。
五、據上論結，本件抗告為部分不合法、部分無理由。依行政訴
    訟法第104條、民事訴訟法第95條、第78條、第85條第1項前
    段，裁定如主文。
中    華    民    國    98    年    1     月    22    日
                    最高行政法院第二庭
                        審判長法官  鍾  耀  光
                              法官  劉  介  中
                              法官  曹  瑞  卿
                              法官  王  德  麟
                              法官  黃  清  光
以  上  正  本  證  明  與  原  本  無  異
中    華    民    國    98    年    1     月    22    日
                              書記官  黃  淑  櫻


司法院資訊處製作；財團法人民間司法改革基金會備份。
